臺灣高等法院刑事裁定
110年度聲字第1226號
聲  請  人  臺灣高等檢察署檢察官
受  刑  人  陳家田


上列聲請人因受刑人數罪併罰有二裁判以上，聲請定其應執行之
刑（聲請案號：臺灣高等檢察署110年度執聲字第496號），本院
裁定如下：
    主  文
陳家田犯如附表所示各罪所處之刑，應執行有期徒刑陸年貳月。
    理  由
一、聲請意旨略以：受刑人陳家田因詐欺等數罪，先後經判決確
    定如附表，應依刑法第53條、第51條第5款規定，定其應執
    行之刑，爰依刑事訴訟法第477條第1項聲請裁定等語。
二、按裁判確定前犯數罪者，併合處罰之；數罪併罰，有二裁判
    以上者，依刑法第51條之規定，定其應執行之刑，同法第50
    條第1項前段、第53條分別定有明文。又依刑事訴訟法第477
    條第1項規定，依刑法第48條應更定其刑者，或依刑法第53
    條及第54條應依刑法第51條第5款至第7款之規定，定其應執
    行之刑者，由該案犯罪事實最後判決之法院之檢察官，聲請
    該法院裁定之。再按數罪併罰，應依分別宣告其罪之刑為基
    礎，定其應執行刑，此觀刑法第51條規定自明，故一裁判宣
    告數罪之刑，雖曾經定其執行刑，但如再與其他裁判宣告之
    刑定其執行刑時，前定之執行刑當然失效，仍應以其各罪宣
    告之刑為基礎，定其執行刑，不得以前之執行刑為基礎，以
    與後裁判宣告之刑，定其執行刑（最高法院99年度台非字第
    229號判決意旨參照）；惟刑事訴訟法第370條第2項、第3項
    ，已針對第二審上訴案件之定應執行之刑，明定有不利益變
    更禁止原則之適用，分屬不同案件之數罪併罰，倘一裁判宣
    告數罪之刑，曾經定其執行刑，再與其他裁判宣告之刑定其
    執行刑時，在法理上亦應同受此原則之拘束（最高法院103
    年度第14次刑事庭會議決議意旨參照），亦即另定之執行刑
    ，其裁量所定之刑期，不得較重於前定之執行刑加計後裁判
    宣告之刑之總和（最高法院104年度台抗字第410號裁定意旨
    參照）。
三、經查，本件受刑人於附表所示犯罪時間犯如附表各編號所示
    之罪（均不得易科罰金），經臺灣臺中地方法院、臺灣新竹
    地方法院、臺灣高等法院臺中分院及本院分別判處如附表各
    編號所示之刑，均確定在案；且附表編號2至5所示之罪，其
    犯罪時間係在附表編號1所示之罪判決確定日（民國108年1
    月21日）之前，而本件聲請定應執行刑之犯罪事實最後判決
    法院為本院等情，有各該刑事判決書及本院被告前案紀錄表
    在卷可稽，是上開犯罪乃於裁判確定前所犯之數罪，檢察官
    基此向本院聲請定其應執行之刑，經審核認聲請為正當。再
    查，附表編號1所示之罪（6罪），前經臺灣臺中地方法院以
    107年度訴字第2611號判決判處應執行刑有期徒刑1年5月確
    定；附表編號2所示之罪（9罪），前經臺灣新竹地方法院以
    107年度訴字第823號判決判處應執行有期徒刑1年10月確定
    ，是本院就附表所示各罪再定其應執行刑時，自應受上開判
    決所為定應執行刑之內部界限所拘束，並參酌上開各罪宣告
    刑之總和上限、各刑中之最長期，且審酌受刑人犯罪之情節
    、侵害法益、行為次數等情狀，復就其所犯之罪整體評價其
    應受非難及矯治之程度，並兼衡刑罰經濟與公平、比例等原
    則，定其應執行之刑如主文所示。
四、據上論斷，應依刑事訴訟法第477條第1項，刑法第50條第1
    項前段、第53條、第51條第5款，裁定如主文。
中　　華　　民　　國　　110 　年　　3 　　月　　31　　日
                  刑事第十六庭  審判長法　官  葉騰瑞
                                      法　官  陳芃宇
                                      法　官  古瑞君
以上正本證明與原本無異。
如不服本裁定，應於收受送達後五日內向本院提出抗告狀。
                                      書記官  林君縈
中　　華　　民　　國　　110 　年　　3 　　月　　31　　日
附表：受刑人陳家田定應執行刑案件一覽表
（以下臺灣臺中地方檢察署簡稱「臺中地檢」、臺灣臺中地方法
院簡稱「臺中地院」；臺灣新竹地方檢察署簡稱「新竹地檢」、
臺灣新竹地方法院簡稱「新竹地院」；臺灣苗栗地方檢察署簡稱
「苗栗地檢」；臺灣高等法院臺中分院簡稱「臺中高分院」）
編號  1  2 3 4 罪名  詐欺  詐欺 詐欺 詐欺 宣告刑  有期徒刑1年(6罪)   有期徒刑1年1月(9罪)  有期徒刑1年1月 有期徒刑1年1月(3罪) 犯罪日期  107年3月18日  107年3月8日至107年3月18日 107年3月12日 107年3月10日、17日 偵查(自訴)機關 年度案號  臺中地檢107年度偵字第22469號；併案案號：同署107年度偵字第9974號  新竹地檢107年度偵字第7617、9159、9893號 苗栗地檢107年度偵字第3725號 新竹地檢107年度偵字第4237、3297、3450、5367、5431號 最後 事實審 法院 臺中地院  新竹地院 臺中高分院 臺灣高等法院  案號 107年度訴字第2611號  107年度訴字第823號 107年度金上訴字第2293號 107年度上訴字第2906號  判決日期 107/12/12  108/01/10 108/03/12 108/08/20 確定 判決 法院 臺中地院  新竹地院 臺中高分院 臺灣高等法院  案號 107年度訴字第2611號  107年度訴字第823號 107年度金上訴字第2293號 107年度上訴字第2906號  判決確定日期 108/01/21  108/02/12 108/04/01 109/09/23 是否為得易科罰金之案件  否  否 否 否 備        註  經臺中地院107年度訴字第2611號判決定應執行有期徒刑1年5月  經新竹地院107年度訴字第823號判決定應執行有期徒刑1年10月     臺中地檢108年度執字第2496號（通緝中） （聲請書附表誤植為臺中地院，應予更正）  新竹地檢108年度執字第1472號 （通緝中） 苗栗地檢108年度執字第1593號 （通緝中） 新竹地檢110年度執字第301號 
編號  5  罪名  詐欺  宣告刑  有期徒刑1年  犯罪日期  107年3月8日  偵查(自訴)機關 年度案號  新竹地檢107年度偵字第4237、3297、3450、5367、5431號  最後 事實審 法院 臺灣高等法院   案號 109年度上更一字第107號   判決日期 109/11/20  確定 判決 法院 臺灣高等法院   案號 109年度上更一字第107號   判決確定日期 109/12/31  是否為得易科罰金之案件  否  備註  新竹地檢110年度執字第546號